# 租赁押金的处理

提问人：Noobdog 时间：2023-01-01 19:30:
陈版主，关于租赁的押金请教一下：
看了您之前关于租赁押金的处理，将租赁押金现值计入“长期应收款”中，与名义金额的差额计入使用权资产，在后续进行分摊。
对于这个处理，我的理解是我方支付出去一笔租赁，理应会有一个利息收入的产生，我方放弃取得该利息，则其对应的损失应当作为租赁成本，摊入每一期中，即最终的会计处理如下：
①支付押金
借：长期应收款（押金现值）
借：使用权资产（差额）
贷：银行存款
②资产负债表日
借：长期应收款
贷：财务费用-利息收入（押金利息-实际利率法）
借：管理费用等
贷：使用权资产折旧（押金摊销-直线法）
最终，由于利息收入采用实际利率法与使用权资产折旧的直线法存在口径差异，在每一期会存在这个差额，从整个租赁期间来看是保持一致的。
这里我有一个疑问，对于押金的现值与名义金额的差额为何计入使用权资产中，为何不是通过长期待摊费用。从租赁准则来看，租赁保证金不影响使用权资产与租赁负债，但是上述的会计处理最终还是作为使用权资产的调整项影响了其原值。
对此我的理解是：
①不通过长期待摊费用核算是否考虑到税法上对于其他长摊的年限有限制，这里可能导致一个差异；
②通过使用权资产仅仅只是为了能够清晰直观地表示该押金对应的利息构成了租赁成本，通过后续的使用权资产折旧使该事项比较清晰的呈现出来。
至于准则中规定的保证金不影响使用权资产，是否只是对于测算使用权资产现值的规定；差额计入使用权资产与计入长期待摊费用是否没有本质的区别。不知道我这样理解是否正确，请陈版主解疑以下，谢谢。

回答人：chenyiwei
不单独列为长期待摊费用，而是并入使用权资产初始计量金额，主要是考虑到：押金的收取者就是出租人（不是外部第三方），且押金事项是在租赁合同中一并约定的，所以这两者应作为一个整体处理，将押金的资金时间价值损失作为取得使用权的必要成本纳入使用权资产价值中。没有必要单列一项长期待摊费用来增加账务处理的复杂性。